# 请教陈版，权益与负债分类的理解

提问人：cjzhangyong 时间：2017-02-22 13:50:24
《企业会计准则第 37 号—金融工具列报》规定若以固定数量的自身权益工具进行结算，则分类为权益，若以变动数量的自身权益工具进行结算则分类为负债，那这里固定数量与变动数量的自身权益工具对应分类怎么理解

回答人：chenyiwei
不清楚你的具体问题是什么？其实可以掌握一点：这是从金融工具使其持有人享有或承担的风险和报酬的特征的差异来区分的。如果按照固定数量的自身权益工具（如股份）结算，就意味着时其持有人实质上与其他权益工具持有人一样享有剩余经营收益和风险，所以是权益工具；如果按变动数量的自身权益工具结算，表明持有人并未完全享有类似于股东那样的在剩余净资产中的风险和收益。